【裁判字號】    98,交聲,1353
【裁判日期】    981125
【裁判案由】    聲明異議
【裁判全文】
臺灣臺南地方法院交通事件裁定        98年度交聲字第1353號
移送機關    交通部公路總局嘉義區監理所臺南監理站
異議人即
受處分人    甲○○
上列異議人即受處分人因違反道路交通管理處罰條例案件，對於
交通部公路總局嘉義區監理所臺南監理站民國98年10月2日所為
之裁決處分（處分案號：嘉監南字第裁74-M00000000號）聲明異
議，本院裁定如下：
    主    文
異議駁回。
    理    由
一、原處分意旨略以：異議人即受處分人甲○○（下稱異議人）
    於民國97年5月30日8時56分許，騎乘車牌號碼P3X-116號重
    型機車，行經臺南縣永康市○○路與復興路282巷交岔路口
    時，因闖紅燈（直行）及經警鳴笛揮紅旗不服稽查逃逸之行
    為，經臺南縣警察局交通警察隊警員逕行製單舉發，嗣經移
    送機關即交通部公路總局嘉義區監理所臺南監理站（下稱原
    處分機關）以其有闖紅燈及拒絕接受稽查而逃逸之違規行為
    事證明確，依道路交通管理處罰條例第53條第1項、第60條
    第1項及違反道路交通管理事件統一裁罰基準表之規定，各
    裁處異議人罰鍰新臺幣（下同）4,500元、6,000元，合計10
    ,500元，並依同條例第63條第1項第3款、第1款（原處分漏
    載第3款、第1款）之規定，各記違規點數3點、1點，共計4
    點等語。
二、本件異議意旨略以：異議人因工作不在家，不知罰單是否有
    確實寄達，因門前未貼有掛號通知，管理室也未有領取掛號
    之通知，但異議人事前確未收到紅單，因此不知是否有照片
    為證，舉發是否屬實，為此聲明異議，請求撤銷原處分等語
    。
三、按汽車駕駛人，行經有燈光號誌管制之交岔路口闖紅燈者，
    處1,800元以上5,400元以下罰鍰，並記違規點數3點；又汽
    車駕駛人駕駛汽車違反本條例之行為，經交通勤務警察或依
    法令執行交通稽查任務人員制止時，不聽制止或拒絕停車接
    受稽查而逃逸者，除按各該條規定處罰外，處3,000元以上
    6,000元以下罰鍰，並記違規點數1點，道路交通管理處罰條
    例第53條第1項、第60條第1項、第63條第1項第3款、第1款
    分別定有明文。次按對於違反道路交通管理處罰條例之行為
    ，逕行舉發者，應按已查明之資料填註車牌號碼、車輛種類
    、車主姓名及地址，並於通知單上方空白處加註逕行舉發之
    文字後，由舉發機關送達被通知人；處理違反道路交通管理
    事件，有關文書送達之程序，依行政程序法之規定，違反道
    路交通管理事件統一裁罰基準及處理細則第11條第1項第4款
    、第5條分別定有明文。而依行政程序法第68條第1項、第74
    條第1項、第2項規定：送達由行政機關自行或交由郵政機關
    送達；送達不能依前2條規定為之者，得將文書寄存送達地
    之地方自治或警察機關，並作送達通知書2份，1份黏貼於應
    受送達人住居所、事務所、營業所或其就業處所門首，另1
    份交由鄰居轉交或置於該送達處所信箱或其他適當位置，以
    為送達；前項情形，由郵政機關為送達者，得將文書寄存於
    送達地之郵政機關。至於受送達人實際於何時受領該送達文
    書，均與合法送達之效力不生影響。
四、經查：
  (一)異議人經警舉發於前開時間騎乘車牌號碼P3X-116號重型機
    車經過上揭地點時，在該處路口號誌燈之紅燈亮啟後，仍繼
    續將車輛駛過該路口往前行進，且經執行交通勤務之警員發
    現制止時，竟拒絕停車接受稽查而逃逸，經臺南縣警察局交
    通警察隊警員逕行製單舉發，並經原處分機關裁處如前所述
    之裁罰等情，有臺南縣警察局97年5月30日南縣警交字第M00
    000000號舉發違反道路交通管理事件通知單及原處分機關98
    年10月2日嘉監南字第裁74-M00000000號裁決書各1份附卷可
    稽。
  (二)異議人雖以前詞置辯，惟經本院勘驗違規當時警員所拍攝之
    採證錄影光碟之結果，經開啟該檔案後，出現之情形為：復
    興路上有多輛汽、機車通行中，畫面00:00:03秒時，復興路
    與復興路282巷交岔路口之復興路方向交通號誌顯示為紅燈
    ，復興路上之汽機車乃陸續停車等待紅燈；畫面00:00:12秒
    時，行向在復興路上之汽、機車仍在停止線前停等紅燈，此
    時有多輛汽、機車陸續自復興路277巷巷口駛出左轉至復興
    路上，另亦有機車自282巷巷口駛出左轉至復興路上；畫面
    00:00:19秒時，上開原停於復興路上之機車中，有一名騎乘
    機車之男子，在復興路行向之交通號誌仍為紅燈時，突然慢
    速駛出越過停止線，左右張望一下後，便往前直行通過上開
    路口，向警員所在方向行駛；畫面00:00:23秒時，警員鳴笛
    ，上開機車駕駛人未停車且駛離現場，嗣見該機車車牌號碼
    為P3X-116號，此有本院98年11月24日勘驗筆錄及臺南縣警
    察局檢送之採證光碟暨違規地點現場圖等件在卷可稽。是異
    議人確有闖紅燈及拒絕停車接受稽查而逃逸之違規行為，堪
    可認定。
  (三)又本件舉發通知單係由原舉發機關臺南縣警察局交通警察隊
    於97年6月3日以依郵政送達程序委由郵政機關以掛號送達，
    郵寄地址為「臺南市○○區○○街70號」，因未獲會晤異議
    人亦無受領文書之同居人、受雇人或應送達處所接收郵件人
    員，遂於97年6月6日將該舉發通知單寄存於應受送達地之郵
    政機關即安順郵局，並作送達通知書2份，1份黏貼於異議人
    上址門首，另1份置於該送達處所信箱或其他適當位置，以
    為送達等情，有臺南縣警察局98年11月16日南縣警交字第09
    80046943號函暨所附之臺南縣警察局交通隊送達證書影本1
    紙在卷可憑。
  (四)另參諸異議人於85年4月1日遷入「臺南市○○區○○街70號
    」地址，與上揭送達證書上所登載之異議人住址相符，而異
    議人之住所迄今並無變更，此有個人基本資料查詢結果1份
    附卷可參，故異議人之住所於本件舉發通知單送達之時仍設
    於「臺南市○○區○○街70號」，揆諸前揭說明，堪認本件
    舉發通知單已合法送達於異議人，縱異議人事後因故未向郵
    政機關領取該舉發通知單，亦不影響上開舉發通知單已合法
    送達之效力。
五、綜上所述，異議人騎乘車牌號碼P3X-116號重型機車，確有
    於上開時、地行經有燈光號誌管制之交岔路口闖紅燈及拒絕
    停車接受稽查而逃逸之違規行為，且上開舉發通知單上所載
    應到案日係97年6月29日，距原處分機關於98年10月2日為本
    件裁決時，經核已超過60日以上，則原處分機關裁決時依道
    路交通管理處罰條例第53條第1項、第60條第1項、第63條第
    1項第3款、第1款（原處分漏載第3款、第1款）及違反道路
    交通管理事件統一裁罰基準表之相關內容，以異議人逾越應
    到案期限60日以上，而分別對異議人處以基準表內所定之最
    高額罰鍰4,500元、6,000元，合計10,500元，及各記違規點
    數3點、1點，合計4點之處分，於法核無違誤。本件異議為
    無理由，應予駁回。
六、據上論斷，應依道路交通管理處罰條例第87條第2項、道路
    交通案件處理辦法第19條，裁定如主文。
中    華    民    國    98    年    11    月    25    日
                      交通法庭  法  官  張家瑛
以上正本證明與原本無異。
如不服本裁定，應於收受送達後5日內向本院提出抗告狀。（應
附繕本）
                                書記官  李淑惠
中    華    民    國    98    年    11    月    27    日


司法院資訊處製作；財團法人民間司法改革基金會備份。
